臺灣臺北地方法院交通事件裁定　　　　　　　　　九十一年度交聲字第一四○一號
　　異議人即
　　受處分人　甲○○
右列異議人即受處分人因違反道路交通管理處罰條例案件，對於台北市交通事件裁決
所中華民國九十一年八月七日所為之處分（原處分案號：北市裁三字第駕裁二二─Ａ
ＢＶ二一七○四一號），聲明異議，本院裁定如左：
    主      文
異議駁回。
    理      由
一、按汽車駕駛人起駛前，不讓行進中之車輛、行人優先通行者，處六百元以上一千
    八百元以下罰鍰道，道路交通管理處罰條例第四十五條第十款定有明文。又汽車
    駕駛人駕駛汽車違反道路交通管理處罰條例第四十五條規定者，除應依該條所規
    定之罰鍰處罰外，並予記違規點數一點，道路交通管理處罰條例第六十三條第一
    項第一款亦定有明文。
二、本件異議人即受處分人甲○○於民國九十一年五月二十一日十七時四十五分左右
    ，駕駛車號ＳＪ─○七一九號自用小客車，於臺北市○○路○○街口之貨車卸貨
    停車格欲向左起步時，原應注意起駛前應先讓行進中之車輛優先通行，且依當時
    情形，並無不能注意情事，竟疏未注意貿然起駛，致其車左前葉子板與沿貴陽街
    由東向西行駛，由王進賢所駕駛之車號ＦＲ－六八二號營業用大客車右前車頭相
    撞擊而肇事。經台北市政府警察局中正第一分局交通隊員警黃文南前往處理，以
    受處分人起駛前不讓行進中車輛先行，有違反道路交通管理處罰條例第四十五條
    第十款之違規行為制單舉發。嗣受處分人並未應到案日期前申訴，原處分機關函
    請原舉發機關調查結果，仍認受處分人有上開違規行為，而於九十一年八月七日
    以北市裁三字第駕裁二二─ＡＢＶ二一七○四一號裁決書裁處罰鍰新台幣一千八
    百元，並予記違規點數一點。
三、本件受處分人固不否認其於上開時、地，駕駛右開車輛於起步時與王進賢所駕駛
    之前開營業用大客車發生碰撞致肇事之事實，惟否認有任何違規行為，辯稱略以
    ：起駛前本人與對造營業用大客車皆在停止狀態等待貴陽街前方的紅燈（貴陽街
    與中華路交叉口），當時本人的左側車頭已超出對照的右側車頭至左前車輪處，
    且相差約十五公分距離，如此停滯狀態約有三十秒左右，本人待路綠燈亮尚未起
    步即被該營業用大客車強行撞毀，故本人並無任何違規行為云云。經查：前開營
    業用大客車司機王進賢於本件交通事故談話記錄表陳稱：伊當時行駛在貴陽街東
    向西之內側車道，至肇事地點時，因遇紅燈停止，當東向西號誌變為綠燈時，受
    處分人所駕自小客車突然由左側切出，伊閃避不及，該自小客車之左前車頭擦撞
    到伊所駕車子的左前車輪等語，又依卷附道路交通事故調查表事故現場圖所示，
    肇事後受處分人之左前車頭位置確在該營業用大客車之右前車頭後靠近右前車輪
    處，再參酌台北市政府警察局中正第一分局交通分隊Ａ３類道路交通事故調查報
    告表所載，雙方車輛損壞部位：受處分人車輛左前葉子板凹陷五公分沾黃漆，左
    前保險桿向前掉落；營業用大客車右前保險桿黃色微撞痕、右前輪弧微刮痕等情
    研判，應認係受處分人車輛左前方撞及該營業用大客車車輛右側車身無疑。果如
    受處分人所稱，於起駛前伊之車頭已在該營業用大客車之前，係該營業用大客車
    強行撞及伊之自小客車云云，則雙方車輛撞擊點應係自小客車左側車身及該營業
    用大客車前方車頭始為合理，顯然本件係受處分人於起駛前未讓直行車輛先行，
    致伊所駕自小客車之左前車頭撞擊該營業用大客車右側車身，且受處分人於起駛
    左轉前，本應注意後方直行車輛之動態，並研判直行車輛之車速距離，確為安全
    時，始得左轉，而非先行左轉，再注意直行車輛之動態。是本件係受處分人於起
    駛前疏未注意直行車輛，撞及王進賢所駕駛之前開營業用大客車，已甚明確。此
    外復有本件交通事故現場照片六幀在卷可按，受處分人上開所辯尚難採信。綜上
    所述，受處分人確有在右開時地起駛時，不讓直行車先行，違反道路交通管理處
    罰條例第四十五條第十款致肇事之行為。從而原處分機關依同條例從輕裁處罰鍰
    新台幣一千八百元、並予記違規點數一點，核無違誤，本件受處分人之異議為無
    理由，自應將其異議駁回。
四、據上論斷，應依道路交通案件處理辦法第十九條，裁定如主文。
中      華      民      國      九十一    年    十一    月      二十    日
                                      臺灣臺北地方法院交通法庭
                                          法    官  吳  孟  良
右正本證明與原本無異。
如不服本裁定，應於裁定送達後五日內向本院提出抗告狀。
                                          書 記 官  田  華  仁
中      華      民      國      九十一    年    十一    月    二十一    日
